【裁判字號】    89,台非,326
【裁判日期】    890921
【裁判案由】    違反就業服務法
【裁判全文】
最高法院刑事判決                                八十九年度台非字第三二六號
    上  訴  人  最高法院檢察署檢察總長
    被      告  長帶興業有限公司
    兼右代表人  甲○○
右上訴人因被告等違反就業服務法案件，對於台灣彰化地方法院彰化簡易庭中華民國
八十九年三月十六日第一審確定簡易判決（八十八年度彰簡字第二六五號，聲請簡易
判決處刑案號：台灣彰化地方法院檢察署八十八年度偵字第二九五○、三五三一號）
，認為違背法令，提起非常上訴，本院判決如左：
    主  文
原判決關於違背法令部分撤銷。
    理  由
非常上訴理由稱：「按科刑之判決書其宣示之主文，與所載事實及理由必須互相適合
，否則即屬理由矛盾，其判決當然違背法令，貴院六十四年台上字第八九三號著為判
例。本件原判決所確認之事實係引用檢察官聲請簡易判決處刑書之記載，而該處刑書
記載：被告甲○○係設於彰化縣和美鎮長帶興業有限公司負責人，明知雇主未經主管
機關行政院勞工委員會許可，不得聘僱未經許可之外國人，竟為執行公司之業務，基
於概括犯意，未經許可，自民國八十七年十、十一月某時起，連續以女性時薪新台幣
（下同）七十元，男性時薪七十五元之代價，先後聘僱自行應徵之泰國籍勞工ＷＯＮ
Ｇ  ＴＨＯ  ＰＲＡＳＥＲＴ等四人，在該公司從事織帶等工作，嗣為警查獲等情。
足見事實欄係為連續犯之記載，惟於理由竟改採用就業服務法第五十八條第一項後段
論斷，雖依刑事訴訟法第三百條之規定，法院於不妨害事實同一之範圍內，得自由認
定事實，適用法律。惟原審尚未另行認定事實，仍援引檢察官認係連續犯之事實，僅
變更適用之法條，而未以連續犯論擬並依法加重其刑，即有主文、理由與事實不相一
致理由矛盾之違背法令。案經確定，爰依刑事訴訟法第四百四十一條、第四百四十三
條提起非常上訴，以資糾正。」等語。
本院按：科刑之確定判決，其宣示之主文，與所載之事實及理由，必須互相適合，如
有不合，自屬判決理由矛盾之違背法令。本件原確定簡易判決認定（引用檢察官聲請
簡易判決處刑書之記載）「被告甲○○係設於彰化縣和美鎮長帶興業有限公司負責人
，明知雇主未經主管機關行政院勞工委員會許可，不得聘僱未經許可之外國人，竟為
執行公司之業務，基於概括犯意，未經許可，自八十七年十、十一月某時起，連續以
女性時薪新台幣（下同）七十元，男性時薪七十五元之代價，先後聘僱自行應徵之泰
國籍勞工ＷＯＮＧＴＨＯ  ＰＲＡＳＥＲＴ、ＳＡＥＮＧＳＵＯ  ＳＵＮＡＮ、ＵＡ
ＮＴＨＯＥＮＧ  ＮＡＲＩＳＡ、ＰＨＡＫＨＯＴ  ＡＲＯＭ等四人，在該公司從事
織帶等工作」。因依就業服務法第五十八條第一項後段、第二項分別對長帶興業有限
公司及甲○○論處罪刑。惟查：甲○○先後於八十七年九月初聘僱ＰＨＡＫＨＯＴ
ＡＲＯＭ、八十七年十一月五日聘僱ＷＯＮＧＴＨＯ  ＰＲＡＳＥＲＴ、八十七年十
一月初先後聘僱ＳＡＥＮＧＳＵＯ  ＳＵＮＡＮ、八十七年十一月初ＵＡＮＴＨＯＥ
ＮＧ  ＮＡＲＩＳＡ等四名外國人（見警卷八十八年一月二十八日筆錄），係連續四
次因執行業務違法聘僱未經許可之外國勞工，違反就業服務法第五十三條第一款之規
定，觀諸第一審簡易判決事實之認定，已有連續犯（每次聘僱一人）之意旨，但理由
中何以未以連續犯論擬並依法加重其刑，未見說明，已嫌欠洽；復於主文宣示「因執
行職務違反雇主不得聘僱未經許可之外國人之規定，其聘僱人數為二人以上」云云，
與事實記載亦有不符，均難謂無主文宣示、與事實認定及理由說明不相適合之違法。
案經確定，非常上訴意旨，執此指摘，洵有理由。惟原判決尚非不利於被告，應由本
院將上揭違背法令部分撤銷，以資糾正。
據上論結，應依刑事訴訟法第四百四十七條第一項第一款前段，判決如主文。
中      華      民      國    八十九    年      九      月    二十一    日
                              最高法院刑事第六庭
                                  審判長法官  紀  俊  乾
                                        法官  黃  正  興
                                        法官  張  春  福
                                        法官  韓  金  秀
                                        法官  丁  錦  清
      右正本證明與原本無異
                                              書  記  官
中      華      民      國    八十九    年      九      月    二十七    日


司法院資訊處製作；財團法人民間司法改革基金會備份。
